# 国际会计准则：外币专门借款汇兑损益是否可以资本化

提问人：liubin988513 时间：2013-10-17 17:29:42
3.1 How should management determine the amount of foreign exchange differences to be capitalised? IAS 23R requires capitalisation of foreign exchange differences relating to borrowings to the extent that they are regarded as an adjustment to interest costs. The gains and losses that are an adjustment to interest costs include the interest rate differential between borrowing costs that would be incurred if the entity borrowed funds in its functional currency, and borrowing costs actually incurred on foreign currency borrowings. Other differences that are not adjustments to interest costs may include, for example, increases or decreases in the foreign currency rates as a result of changes in other economic indicators such as employment or productivity, or a change in government. IAS 23R does not prescribe which method should be used to estimate the amount of foreign exchange differences that may be included in borrowing costs. The following two methods were considered by the IFRIC staff in recent discussions: a： The portion of the foreign exchange movement may be estimated based on forward currency rates at the inception of the loan; and, b： The portion of the foreign exchange movement may be estimated based on interest rates on similar borrowings in the entity’s functional currency. Other methods might be possible. Management uses judgement to assess which foreign exchange differences can be capitalised. The method used to determine the amount that is an adjustment to borrowing costs is an accounting policy choice. The method is applied consistently to foreign exchange differences whether they are gains or losses.我理解可以

回答人：chenyiwei
专门借款本金的汇兑损益在一定限额内也是可以资本化的。关键是如何掌握“作为利息费用调整的”。你看的书里有一个案例，可以看一下。

提问人：liucicpa 时间：2013-10-17 20:26:29
如何理解“作为利息费用调整的外币借款产生的汇兑差额部分”，因手头没有案例，能否请陈斑竹分享一下。 实务中如何去把握

回答人：chenyiwei
IFRS下可纳入借款费用范围的汇兑差额计算举例如下： 某公司以本国货币（以下简称为LC）作为记账本位币。 2009 年 1 月 1 日，该公司为构建完成一项投资性房地产，借入了 1000 外币（以下简称为FC），借款期为 1 年，固定利率为8%。当日即期汇率为LC：
FC=10:1。如果该公司在此期间签订的是LC借款合同，利率本应为21%。 2009 年 12 月 31 日即期汇率为LC：FC=12.3:1。 该公司应将可直接归属为借款费用的外币汇兑差额予以资本化。但是，某一期间资本化的借款费用金额不应超过在该期间按照本位币借入相同金额的借款费用金额。因此，资本化的外币汇兑差额存在一定限制。 选项 1 ： 假设借入LC10000（因 2009 年 1 月 1 日即期汇率LC：
FC=10:1，相当于借入FC1000） 借入 LC10000 应计利息（LC10000×21%） LC2100 借款费用（A） LC2100 选项 2 ： 借入FC1000（因 2009 年 1 月 1 日即期汇率LC：FC=10:1，相当于借入LC10000） 借入FC FC1000 应计利息（FC1000×8%） FC80 偿还借款及利息 FC1080 偿还
借款需要的LC（FC1080×12.3） LC13284 初始借款 （LC10000） 借款费用（B）
LC3284
资本化借款费用的最大金额 LC2100（A和B中较小者）
资本化的借款费用包括以下两方面： -利息费用 LC800 -作为外币借款利息费用调整额的汇兑损失 （假定平均汇率为LC：FC=10:1） LC1300 资本化的借款费用 LC2100 在以上情形中，资本化的外币汇兑差额（LC1300）应当限于外币借款资本化的利息费用（LC2100）和本国货币借款的利息费用（LC800）的差额。

提问人：eiflwen 时间：2016-04-18 18:15:08
关于国际准则中外币借款汇兑差额的资本化，就这个案例再请教一下陈版： 1 、如果案例中的B计算出来是负数，怎么选择资本化借款费用的最大金额和计算可资本化的汇兑差额？ 2 、确定资本化汇兑差额时，无需考虑外币借款资本化的利息费用与本国货币借款的利息费用谁大谁小、只需计算差额即可吗？

回答人：chenyiwei
1 、我理解在属于专门借款的前提下，如果算出来B是负数，则以B的绝对值作为可以“反向资本化”的金额。 2 、是。

提问人：eiflwen 时间：2016-04-19 09:38:20
感谢您的回复~！那再麻烦您帮忙看一下，当借款日与报表日不在同一个报表期间时应该怎么处理：企业 2010 年 3 月借入 39280 万美元，期限 20 年，合同利率是2.2434%，借款日的即期汇率是6.8266；假如借入同等金额人民币（ 39280 万美元*6.8266= 268,148.85万人民币 ），利率是5.535%。那在计算 2013 年可资本化的汇兑差额时，是在借款日（ 2010 年）即期汇率和期末（ 2013 年末）汇率的基础上计算呢，还是把计算借款费用A使用的汇率换成 2013 年 1 月 1 日的即期汇率？ 13 年 12 月 31 日的汇率是6.1024

回答人：chenyiwei
我理解应当是你说的后一种方法（计算借款费用A使用的汇率换成 2013 年 1 月 1 日的即期汇率），否则会导致在计算本期可资本化的借款费用限额时对前期汇兑差额（有部分可能已经资本化）的重复考虑。